臺灣臺南地方法院刑事判決
111年度交易字第1193號
公  訴  人  臺灣臺南地方檢察署檢察官
被      告  蔡政雄


上列被告因公共危險案件，經檢察官提起公訴（111年度偵字第2
5146號），被告就被訴事實為有罪之陳述，經本院裁定改行簡式
審判程序，判決如下：
    主  文
蔡政雄駕駛動力交通工具而吐氣所含酒精濃度達每公升零點二五
毫克以上，處有期徒刑壹年。
    事  實
一、蔡政雄於民國111年9月26日20時至翌（27）日15時許，在位
    於臺南市○市區○○路00巷0號5樓之17之住處飲用高粱酒，致
    其吐氣所含酒精濃度達每公升0.25毫克以上後，竟仍未待體
    內酒精成分充分退卻，即不顧大眾行車之公共安全，基於酒
    後駕車致交通公共危險之犯意，於111年9月27日17時許駕駛
    車號000-000號機車外出，而行駛於道路；嗣其於該日19時3
    0分許行經臺南市歸仁區中山路3段與臺39線道路之交岔路口
    時，因酒後控制力、注意力減弱，不慎自摔倒地受傷，經警
    據報處理，於該日20時1分許以呼氣酒精測試器測得其吐氣
    所含酒精濃度達每公升1.69毫克，乃查悉上情。
二、案經臺南市政府警察局歸仁分局報告臺灣臺南地方檢察署檢
    察官偵查起訴。
    理  由
一、按本件被告蔡政雄所犯為死刑、無期徒刑、最輕本刑3年以
    上有期徒刑以外之罪，亦非高等法院管轄之第一審案件，其
    就被訴事實為有罪之陳述，經告知簡式審判程序之旨，並聽
    取檢察官及被告之意見後，本院依刑事訴訟法第273條之1第
    1項規定裁定進行簡式審判程序，是本案之證據調查，依同
    法第273條之2規定，不受同法第159條第1項、第161條之2、
    第161條之3、第163條之1，及第164條至第170條所規定證據
    能力認定及調查方式之限制，合先敘明。
二、上開犯罪事實，業據被告於警詢、偵查及本院審理中均坦承
    不諱，並有機車車籍資料、臺南市政府警察局歸仁分局歸南
    派出所刑案當事人酒精測定紀錄表、臺南市政府警察局舉發
    違反道路交通管理事件通知單、財團法人工業技術研究院呼
    氣酒精測試器檢定合格證書、道路交通事故現場圖、道路交
    通事故調查報告表㈠㈡、事故現場照片在卷可稽（警卷第19頁
    、第27頁、第29頁、第31頁、第33頁、第35至37頁、第41至
    47頁），足認被告任意性之自白確與事實相符，堪以採信；
    是本件事證明確，被告上開犯行洵堪認定，應予依法論科。
三、論罪科刑：
  ㈠核被告所為，係犯刑法第185條之3第1項第1款之駕駛動力交
    通工具而吐氣所含酒精濃度達每公升0.25毫克以上之罪。
  ㈡檢察官起訴意旨固謂被告為累犯，請參照司法院釋字第775號
    解釋意旨，依刑法第47條第1項規定加重其刑等語；惟檢察
    官起訴時並未就被告應加重其刑之事項具體指出證明方法，
    故參酌最高法院110年度臺上大字第5660號刑事裁定意旨，
    僅將被告之前案紀錄列為刑法第57條第5款之量刑審酌事由
    （詳後述），無從依刑法第47條第1項規定加重其刑。
  ㈢爰審酌被告前因竊盜案件，經本院以110年度簡字第1534號判
    決判處有期徒刑3月確定，入監執行後，於111年2月28日執
    行完畢出監；其於95年至110年間又有7次之酒後駕車公共危
    險前案紀錄，各經法院判處罰金新臺幣6萬元、有期徒刑3月
    、5月、7月、8月、10月、1年2月確定，均有臺灣高等法院
    被告前案紀錄表附卷可參，其竟未能自制，於前揭竊盜罪之
    有期徒刑執行完畢後5年內再犯本案，且已係其第8度因酒後
    駕車之違法情事為警查獲。參以被告雖深明酒後不能駕車及
    酒醉駕車之危險性，仍漠視自己安危，罔顧法律禁止規範與
    公眾道路通行之安全，再度於酒後駕駛機車行駛於道路，並
    因酒後控制力、注意力減弱，不慎自摔倒地而發生道路交通
    事故，對公眾交通往來顯已造成高度危害，所為實無足取，
    亦顯見其無視法紀，未能自前案記取教訓，更缺乏對其他用
    路人人身安全之尊重觀念，殊為不該；其本次為警測得吐氣
    所含酒精濃度復高達每公升1.69毫克，酒醉程度非輕。惟念
    被告犯後自始坦承犯行，兼衡其部分前案迄今已相隔多年，
    暨被告自陳學歷為高職畢業，現無業，仰賴母親維持生活（
    參本院卷第34頁）之智識程度、家庭生活狀況等一切情狀，
    量處如主文所示之刑，以示懲儆。
據上論斷，應依刑事訴訟法第273條之1第1項、第299條第1項前
段，刑法第185條之3第1項第1款，刑法施行法第1條之1第1項，
判決如主文。
本案經檢察官黃慶瑋提起公訴，檢察官董詠勝到庭執行職務
中　　華　　民　　國　　111 　年　　11　　月　　30　　日
　　　　　　　　　      刑事第二庭   法　官　 蔡盈貞
以上正本證明與原本無異。
如不服本判決應於收受本判決後20日內向本院提出上訴書狀，並
應敘述具體理由。其未敘述上訴理由者，應於上訴期間屆滿後20
日內向本院補提理由書狀（均須按他造當事人之人數附繕本）「
切勿逕送上級法院」。 
　　　　　　　　　　　　　　　　　   書記官　 林耿慧　
中　　華　　民　　國　　111 　年　　11　　月　　30　　日
附錄所犯法條：
刑法第185條之3第1項　　　　　　　　　
駕駛動力交通工具而有下列情形之一者，處3年以下有期徒刑，
得併科30萬元以下罰金：
一、吐氣所含酒精濃度達每公升零點二五毫克或血液中酒精濃度
    達百分之零點零五以上。
二、有前款以外之其他情事足認服用酒類或其他相類之物，致不
    能安全駕駛。
三、服用毒品、麻醉藥品或其他相類之物，致不能安全駕駛。